# 关于丧失控制后出现投资收益的会计利润与所得税费用调整过程

提问人：liddylove2017 时间：2017-02-06 20:00:49
请问各位老师，本期子公司资产负债表不纳入合并，利润表纳入，那么关于未分配利润抵消到投资收益，会产生一块新的利润总额，这个原因造成的差异在会计利润与所得税费用调整过程表中，应该列式到哪个项目中去

回答人：chenyiwei
一般在该调节表中无需特殊处理。因为丧失控制权时，剩余股权形成一项金融资产或者长期股权投资（权益法核算），其账面价值（公允价值）大于计税基础，且因为这一环节确认了损益，不适用“初始确认豁免”，所以此时会确认对应于该部分投资收益的递延所得税负债，且金额与所确认的投资收益成比例。所以该事项无需在调节表中特殊处理。

提问人：liddylove2017 时间：2017-02-06 23:10:06
老师，我还是不太明白，我现在是完全丧失控制权，对子公司投资比例是 0 ，那么怎么会出现递延所得税资产

回答人：chenyiwei
这种情况没有递延所得税负债，但处置时应产生纳税义务，以前年度因暂时性差异确认的递延所得税也会转回。建议检查你说的情况是否为前期暂时性差异转回所致，但前期暂时性差异转回一般也无需单独体现在该调节表中。